【裁判字號】    89,訴,139
【裁判日期】    890328
【裁判案由】    毒品危害防制條例
【裁判全文】
臺灣臺中地方法院刑事判決                          八十九年度訴字第一三九號
    公  訴  人  臺灣臺中地方法院檢察署檢察官
    被      告  丙○○
右列被告因違反毒品危害防制條例案件，經檢察官提起公訴（八十八年度偵字第二三
四二一號），本院判決如左：
    主  文
丙○○連續轉讓第一級毒品，累犯，處有期徒刑壹年貳月。
    事  實
一、丙○○（施用第一級毒品部分，由臺灣臺中地方法院檢察署另以八十八年度毒偵
    字第二三○三號偵辦中）前曾於民國（下同）八十四年間因犯違反懲治盜匪條例
    案件，經法院判處有期徒刑四年二月確定後送監執行，甫於八十八年四月五日執
    行完畢，猶不知悔改，竟基於轉讓第一級毒品之概括犯意，自八十八年十一月二
    十五日起，至八十八年十一月三十日止，均在台中縣潭子鄉○○村○○○街十七
    號六樓其住處，連續四次無償轉讓第一級毒品海洛因予甲○○（臺灣臺中地方法
    院檢察署另以八十八年度毒偵字第二三○二號偵辦中）施用。嗣於八十八年十一
    月三十日凌晨一時三十分許，丙○○與甲○○在上址為警當場查獲，始供出上情
    。
二、案經台中市警察局第一分局報請臺灣臺中地方法院檢察署檢察官偵查起訴。
    理  由
一、訊據被告丙○○矢口否認轉讓第一級毒品予甲○○施用，辯稱伊之警訊筆錄係遭
    刑求所致，其等二人已相識多年，並住在一起，係二人共同出錢去買毒品一起施
    用，而非伊無償轉讓給甲○○云云，然查右揭事實業據被告丙○○於警訊時及偵
    查中坦承不諱，核與證人甲○○於警訊時及偵查中證述相符，且經本院訊問證人
    即為被告制作警訊筆錄之警員乙○○到庭證稱並未對被告刑求，且在查獲過程中
    ，被告及甲○○均未提及毒品係二人共同購買等語，另經向台灣台中戒治所函取
    被告之入所健康檢查表，被告於八十八年十一月三十日入所時，依其自述並無生
    病或內傷記錄，有台灣台中監獄新收收容人內外傷記錄表一份在卷可稽，是以被
    告所辯遭刑求云云即無可採，其警訊自白之任意性亦無庸置疑，次查經本院隔離
    訊問被告及甲○○結果，被告供稱一起出錢去買（毒品）有幾次，伊不知道，有
    時買比較多，有時買比較少，有一千元到六千元左右，不管買多少，他（指甲○
    ○）都出一半等語，而證人甲○○則證稱共同去買的只有一次，伊出一千元，是
    十月初去買的，一起買的那次，十月份就用完了，後來去買的伊不知道等語，二
    人就共同出錢購買毒品之次數顯然相異，已見被告所辯合資購買一情非可採信，
    況依甲○○所證，合資購買係在十月份，該次所購在十月份即已用完等情，是以
    被告及證人甲○○在警訊及偵查中所陳被告於八十八年十一月二十五日至三十日
    共四次提供海洛因予甲○○施用之第一級毒品應係被告一人出資購買無誤，被告
    嗣後翻異前供，無非係因知悉遭以轉讓毒品罪起訴之後，為圖脫罪之詞，所辯自
    無可採信，足證被告丙○○於警訊及偵查中之自白確與事實相符，事證明確，被
    告之犯行堪以認定。
二、按海洛因係毒品危害防制條例第二條第二項第一款所定之第一級毒品，故核被告
    丙○○所為，係犯毒品危害防制條例第八條第一項之轉讓第一級毒品罪。被告轉
    讓毒品前持有第一級毒品之行為，為其轉讓第一級毒品所吸收，不另論罪，又被
    告丙○○四次非法轉讓第一級毒品海洛因之行為，時間緊接，犯罪構成要件相同
    ，顯係基於概括犯意為之，為連續犯，依刑法第五十六條規定論以一罪論。被告
    丙○○前曾於八十四年間因犯違反懲治盜匪條例案件，經法院判處有期徒刑四年
    二月確定後送監執行，甫於八十八年四月五日執行完畢，有台灣高等法院被告全
    國前案紀錄表一紙在卷可憑，其五年以內再犯本件之罪，係屬累犯，依法加重其
    刑。爰審酌被告犯罪之動機、目的、手段，轉讓毒品之對象僅其女友一人，犯罪
    所生之危害尚輕、犯罪後之態度等一切情狀，量處如主文所示之刑。扣案之注射
    針筒二支，經送鑑定結果，並無毒品反應，有法務部調查局檢驗通知書一紙在卷
    為憑，且非被告供本件犯罪所用之物，不予宣告沒收，附此敘明。
據上論斷，應依刑事訴訟法第二百九十九條第一項前段、毒品危害防制條例第八條第
一項、刑法第十一條前段、第五十六條、第四十七條判決如主文。
中    華    民    國      八十九      年      三        月     二十八   日
                                      臺灣臺中地方法院刑事第六庭
                                          法  官   蔡  秉  宸
右正本證明與原本無異
如不服本判決應於送達後十日內向本院提出上訴狀
                                          書記官
中    華    民    國      八十九      年       三       月     二十九   日


司法院資訊處製作；財團法人民間司法改革基金會備份。
